【裁判字號】    90,上易,3494
【裁判日期】    901114
【裁判案由】    竊盜
【裁判全文】
臺灣高等法院刑事判決                            九十年度上易字第三四九四號
    上  訴  人
    即  被  告  丙○○
右上訴人因竊盜案件，不服臺灣桃園地方法院八十九年度易字第二六九五號，中華民
國九十年六月十九日第一審判決（起訴及移送併辦案號：臺灣桃園地方法院檢察署八
十九年度偵緝字第六四一號及臺灣板橋地方法院檢察署九十年度偵字第四六三五號）
，提起上訴，本院判決如左：
    主  文
原判決撤銷。
丙○○共同連續攜帶兇器竊盜，累犯，處有期徒刑壹年拾月，並於刑之執行前，令入
勞動處所強制工作參年。
扣案梅花型板手壹支、磨尖之六角板手壹支及車鑰匙壹支均沒收。
    事  實
一、丙○○曾於民國（下同）八十五年間犯麻醉藥品管理條例及竊盜罪，經原審分別
    判處有期徒刑四月及一年，並定其應執行刑為有期徒刑一年二月，於八十七年七
    月十八日假釋出監，八十七年十一月十七日假釋期滿，未經撤銷，視為有期徒刑
    執行完畢。復於八十八年間犯竊盜罪，經本院判處有期徒刑一年六月確定，於執
    行前逃亡，經臺灣桃園地方法院檢察署發布通緝，有犯竊盜罪之習慣，詎仍不知
    悔改，或單獨，或與綽號「金師」之成年男子（真實姓名年籍均不詳）共同意圖
    為自已不法之所有，並基於概括之犯意，先後(1)於八十九年三月三十一日下午三
    時四十五分許，在台北縣土城市○○路○段二八一巷十一弄口，徒手竊取乙○○
    所有之車號ＹＤ—０六八一號自用小貨車一輛（車內有太陽眼鏡二百五十支、誠
    泰銀行提款卡、存摺等物），得手後供為己用。嗣於同年四月七日凌晨二時許，
    在桃園縣八德市松柏林八六九號附近欲駕駛上開小貨車時，為埋伏警員逮獲，經
    檢察官諭令交保候傳後，棄保逃亡。(2)於八十九年十二月五日凌晨二時三十分許
    ，與綽號「金師」之成年男子，基於犯意之聯絡，在台北縣樹林市○○路一之三
    十八號前，由綽號「金師」在場把風，再由丙○○持「金師」所有之梅花型及六
    角板手各一支（其中六角板手之另一端已磨尖，形狀與一字型起子相同，客觀上
    已達對人之生命、身體產生威脅，可供兇器使用），撬開停放在該處，屬甲○○
    所有之車號ＨＴ—七九０六號自用小客車車鎖（毀損部分未據告訴），共同竊取
    上開車輛，得手後，丙○○駕駛該車搭載綽號「金師」於當日凌晨三時十分許行
    經國道三號公路北向二十一公里處，經警攔查，丙○○心虛未停車受檢，反駕車
    加速逃逸，至國道三號公路北向十七公里處棄車潛逃時經警查獲，並扣得綽號「
    金師」所有之梅花型、六角板手及車鑰匙各一支，綽號「金師」則趁隙逃逸。
二、案經桃園縣警察局八德分局報請台灣桃園地方法院檢察署檢察官偵查起訴，暨國
    道公路警察局第六警察隊報請台灣板橋地方法院檢察署檢察官移送併辦。
    理  由
一、右揭事實，業據被告丙○○於本院審理時坦承不諱，核與被害人乙○○於警訊時
    指訴：「該車被竊走時，我有與竊嫌碰面，竊嫌偷開走我的車時，我有看見該人
    。該竊嫌開著我的車時，欲衝撞我．．．」、「．．．，我可以確認被警查獲之
    丙○○就是將我車輛偷開走之人，因為我當時有看偷竊我車輛之人。我報案時也
    有向頂埔所形容竊嫌之樣子」等語（見臺灣桃園地方法院檢察署八十九年度偵字
    第五四四０號卷八十九年四月七日警訊筆錄）及被害人甲○○指訴失竊之情節相
    符，並有贓物認領保管收據二紙在卷及梅花型、磨尖六角板手（其中六角板手經
  本院當庭勘驗，另一端已磨尖，形狀與一字型起子相同）、車鑰匙各一支扣案為
    憑，足認被告之自白與事實相符，應堪採信。雖被告於偵查中一度否認上情，辯
    稱：伊根本未行竊前開汽車，其中被害人乙○○遭竊之車輛鑰匙係「梁傳增」所
    交付，伊不知該車為贓物，另被害人甲○○之汽車係綽號「金師」所竊取，伊當
    時剛好坐在車內為警查獲，事實上並非伊所竊取云云。惟與前開證據不符，且被
    告於竊取前開車號ＹＤ—０六八一號自用小貨車後，係擬駕駛該車使用時為警埋
    伏查獲，另被告竊取前開車號ＨＴ—七九０六號自用小客車後，亦於駕駛該車為
    警攔查之際加速逃逸，經警追捕始行查獲，足認各該車輛均係被告竊取無疑，所
    辯無非飾卸之詞，不足採信。本件事證明確，被告犯行堪以認定。
二、按被告行竊時持有之梅花型及六角板手各一支（其中六角板手之另一端已磨尖，
    形狀與一字型起子相同），客觀上已達對人之生命、身體產生威脅，自屬兇器，
    是核被告竊取被害人甲○○自用小客車部分，係犯刑法第三百二十一條第一項第
    三款之攜帶兇器加重竊盜罪，另被告竊取被害人乙○○自用小貨車部分，係犯刑
    法第三百二十條第一項之竊盜罪。被告與綽號「金師」者之成年人間就竊取被害
    人甲○○自用小客車之犯行，互有犯意聯絡及行為分擔，為共同正犯。被告先後
    二次竊盜犯行，時間緊接，手段相若，犯罪基本構成要件相同（加重與基本類型
    犯罪基本構成要件相同），顯係基於概括之犯意反覆為之，應依連續犯之規定論
    以一罪，並加重其刑。被告所犯前開加重竊盜罪部分，雖未據起訴，惟與起訴事
    實有連續犯關係，屬裁判上一罪，基於審判不可分原則，本院自應併予審理。查
    被告曾於八十五年間犯麻醉藥品管理條例及竊盜罪，經原審分別判處有期徒刑四
    月及一年，並定其應執行刑為有期徒刑一年二月，於八十七年七月十八日假釋出
    監，八十七年十一月十七日假釋期滿，未經撤銷，視為有期徒刑執行完畢，有本
    院被告全國前案紀錄表一份在卷為憑，於五年之內再犯有期徒刑以上之本罪，為
    累犯，應依法遞加重其刑。
三、原審予以論罪科刑，固非無見。惟查：被告與綽號「金師」之成年男子共同竊取
    甲○○所有之車號ＨＴ—七九０六號自用小客車，嗣為警查獲時，係當場扣得共
    犯綽號「金師」所有之梅花型、六角板手（其中六角板手之另一端已磨尖，形狀
    與一字型起子相同）及車鑰匙各一支，原判決認定係扣得磨尖螺絲起子一支，並
    僅就該行竊工具宣告沒收，尚有未洽。被告上訴意旨，空言否認犯罪，雖無足取
    ，但查原判決既有上開可議，要屬無可維持，應予撤銷改判。爰審酌被告犯罪之
    動機、目的、手段、素行、智識程度、所生危害及犯罪後態度等一切情狀，量處
    如主文第二項所示之刑，以示懲儆。
四、被告曾於八十五年間犯非法吸用化學合成麻醉藥品罪及竊盜罪，經原審各判處有
    期徒刑四月及一年，並定應執行刑為有期徒刑一年二月，於八十七年七月十八日
    假釋付保護管束，八十七年十一月十七日期滿，假釋未經撤銷，視為有期徒刑執
    行完畢，復於八十八年間犯竊盜罪，經本院判處有期徒刑一年六月確定，未及執
    行即逃亡，經臺灣桃園地方法院檢察署通緝，於通緝期間，仍繼續行竊，嗣遭查
    獲經交保後，又棄保逃亡，逃亡時復繼續行竊，足見其有竊盜之習慣，自有宣告
    強制工作以矯治其惡習之必要，併依竊盜犯贓物犯保安處分條例第三條第一項第
    一款、第四條及第五條第一項規定，宣告其於刑之執行前，令入勞動場所強制工
    作三年。扣案之梅花型、六角板手（一端已磨尖，形狀與一字型起子相同），及
    車鑰匙各一支，被告自承係供綽號「金師」之成年男子即共犯所有，且係供犯罪
    所用之物，併依刑法第三十八條第一項第二款之規定宣告沒收。
據上論斷，應依刑事訴訟法第三百六十九條第一項前段、第三百六十四條、第二百九
十九條第一項前段，刑法第二十八條、第五十六條、第三百二十一條第一項第三款、
、第四十七條、第三十八條第一項第二款，竊盜犯贓物犯保安處分條例第三條第一項
第一款、第四條、第五條第一項前段，判決如主文。
本案經檢察官曾忠己到庭執行職務。
中      華      民      國     九十     年     十一     月     十四     日
                              台灣高等法院刑事第六庭
                                  審判長法  官  陳  春  秋
                                        法  官  徐  培  元
                                        法  官  高  明  哲
右正本證明與原本無異。
不得上訴。
                                        書記官  李  垂  福
中      華      民      國     九十     年     十一     月     十四     日
附錄本案論罪法條科刑全文：
刑法第三百二十一條
犯竊盜罪而有左列情形之一者，處六月以上五年以下有期徒刑：
三、攜帶兇器而犯之者。


司法院資訊處製作；財團法人民間司法改革基金會備份。
